【裁判字號】    87,上訴,992
【裁判日期】    890831
【裁判案由】    肅清煙毒條例
【裁判全文】
臺灣高等法院高雄分院刑事判決                    八十七年度上訴字第九九二號
    上訴人
    即被告      甲○○
    指定辯護人  本院公設辯護人孫妙岑
右上訴人因違反肅清煙毒條例案件，不服臺灣高雄地方法院八十六年度訴字第三五六
五號中華民國八十七年三月卅一日第一審判決（起訴案號：臺灣高雄地方法院檢察署
八十六年度偵字第二一五○五號），提起上訴，及同署八十九年度毒偵字第一七八四
號併案，本院判決如左：
    主  文
原判決撤銷。
甲○○連續施用第壹級毒品，免刑。
海洛因壹小包(淨重零點零陸公克 )沒收併銷燬之。
    事  實
一、甲○○基於施用第一級毒品海洛因之犯意，於民國（下同）八十六年九月三日早
    上，在不詳地點，施用第一級毒品海洛因一次，嗣於同日下午五時許，在高雄縣
    永安鄉○○路光明一巷二號住處為警查獲，扣得第一級毒品海洛因一包（驗後淨
    重零點零陸公克），並於同日晚上七時許，經警採其尿液送驗而獲悉上情，嗣經
    檢察官提起公訴及第一審法院判刑，於上訴第二審期間，仍基於施用第一級毒品
    海洛因之概括犯意，於停止戒治期間之八十八年五月間起至八十九年一月廿一日
    七卅分起回溯廿四小時前止，又繼續施用第一級毒品海洛因多次，嗣於八十九年
    一月廿一日七時卅分因本案通緝被緝獲採尿送驗而發現。
二、案經高雄縣警察局岡山分局移送台灣高雄地方法院檢察署檢察官偵查起訴及併案
    審理。經本院裁定送觀察、勒戒，因有繼續施用毒品傾向，經本院送強制戒治執
    行期滿。
    理  由
一、訊據被告甲○○坦承施用毒品海洛因之犯行，雖辯稱：第一次施用係朱進元拿一
    根香煙予伊吸用，伊不知其內攙有海洛因，至扣案之海洛因一小包，係在伊房間
    床墊下起獲，但不知何人所放，非伊所有，於停止戒冶期間，有斷斷續續吸食安
    非他命，海洛因則是由朋友請抽香煙云云，惟查，證人朱進元於本院調查時證稱
    伊確定沒有拿摻海洛因之香煙給被告吸用等語在案，而被告自八十六年九月三日
    晚上七時許及八十九年一月廿一日七時許，被警查獲採其尿液，送驗之結果，均
    呈嗎啡陽性反應，有高雄縣衛生局八十六年九月二十四日八六煙檢字第二五四六
    號及八十九年二月十四日八九煙檢字第五五○號煙毒尿液檢驗成績書二紙、高雄
    醫學院附設中和紀念醫院八十七年三月十五日編號Ａ0000000號檢驗報告
    單一紙在卷可按，復有疑似海洛因之白色粉末一小包扣案可佐，而該白色粉末經
    送法務部調查局鑑定結果，檢出嗎啡反應，亦有該局八十六年九月三十日（八六
    ）000000000號鑑定通知書一紙在卷可憑。雖被告以上開情詞置辯，惟
    證人朱進元否認曾提供海洛因予被告施用，已如前述，顯與被告所辯係朱進元拿
    摻有海洛因之香煙予伊施用等語齟齬，是被告辯稱係朱進元拿摻有海洛因之香煙
    予伊吸用，伊並不知情云云，顯難採信；抑且，上開扣案之海洛因一小包，係被
    告向朱進元購買乙節，亦據被告在警訊及偵查中供承在卷，是被告嗣於審理辯稱
    該海洛因非伊所有云云，顯係事後避就之詞，另證人朱進元附和其詞，證稱該海
    洛因係伊無意間遺留在甲○○住處房間床墊下云云，亦屬迴護之詞，均不足採信
    。被告所辯，要係卸責之詞，不足採信。本件事證明確，被告犯行，洵堪認定。
二、被告行為後，毒品危害防制條例已於八十七年五月二十日公布，自同月二十二日
    起施行，以之與行為時之肅清煙毒條例相比較結果，以裁判時之新法即毒品危害
    防制條例之規定，有利於被告，自應適用該新法。原判決未及比較新舊法，尚有
    未當，被告上訴，否認犯罪雖無理由，惟原判決既有上述可議，自應由本院將原
    判決撤銷改判。核被告所為，係犯毒品危害防制條例第十條第一項之罪。被告多
    次施用海洛因之犯行，手法相同，反覆為之，所犯又係同一罪名之罪，顯係基於
    概括之犯意，應依連續犯之規定論以一罪。公訴人雖僅就被告八十六年九月三日
    之犯行提起公訴，惟被告嗣後之犯行與已起訴之部分有連續犯裁判上一罪之關係
    ，本院自得予以一併審理；被告犯本案施用第一級毒品罪，前經本院於八十七年
    五月廿九依職權裁定送觀察、勒戒後，嗣因有繼續施用毒品傾向，由本院於八十
    七年七月十日裁定令入戒治處所施以強制戒治，戒治期間因戒治處遇成效合格，
    經台灣屏東戒治所報請停止戒治，經本院於八十七年十一月十八日裁定停止戒治
    ，所餘戒治期間付保護管束，其於保護管束期間因有違反保護管束應遵守事項情
    節重大，經本院於八十八年六月廿二日裁定撤銷停止戒治，令入戒治處所施以強
    制戒治，其戒治期間已於八十九年八月十一日執行期滿，分別有本院裁定及台灣
    高雄看守所附設勒戒處所八十七年六月廿九日高所正勒字第五二四號函、台灣屏
    東戒治所八十七年十月廿六日報請停止戒治報告表台灣高雄地方法院檢察署八十
    八年五月十九日雄檢銅戊八八戒執護一字第○○○○八八三一四六八號函及本院
    戒治執行指揮書等在卷可按，依毒品危害防制條例第廿三條第一項及第卅五條規
    定，應依法為免刑之判決。扣押之毒品海洛因一包 (淨重○．○六公克)係毒品
    ，爰依同條例第十八條第一項規定併宣告沒收銷燬。至鑑驗耗用之毒品既已滅失
    ，自無庸宣告沒收。
三、據上論斷，應依刑事訴訟法第三百六十九條第一項前段、第三百六十四條、第二
    百九十九條第一項但書、毒品危害防制條例第十條第一項、第二十三條第一項、
    第三十五條第三款、第十八條第一項、刑法第十一條（前段），第二條第一項前
    段、第五十六條，判決如主文。
本案經檢察官林應華到庭執行職務。
中    華    民    國     八十九     年       八       月      三十一    日
                              臺灣高等法院高雄分院刑事第五庭
                                  審判長法官  吳水木
                  法官  洪慶鐘
                                        法官  惠光霞
右正本證明與原本無異。
如不服本判決，應於判決送達後十日內向本院提出上訴狀，其未述理由者並應於提
出上訴狀後十日內向本院補提理由書（應附繕本)。
                                      書記官  高惠珠
中    華    民    國     八十九     年       九       月       二       日
附錄  本判決論罪科刑法條：
毒品危害防制條例第十條第一項：
施用第一級毒品者，處六月以上五年以下有期徒刑。
                                                                        Ｋ


司法院資訊處製作；財團法人民間司法改革基金會備份。
